# 合并范围减少后现金流量表期初余额和上年期末余额不一致怎么办

提问人：tina1020 时间：2013-03-28 07:07:46
期初子公司本年不再控制了，但是并没有处置，只是不纳入合并范围，这种情况下的本年现金流量表期初余额和上年期末余额不一致怎么办呢？

回答人：chenyiwei
对本期不再控制的子公司，应继续将其现金流量表纳入合并范围，直到处置日。 在处置日，将该子公司所持有的现金及现金等价物余额与处置股权收到的现金价款相抵，前者小于后者的，按两者差额列报为“处置子公司及其他营业单位收到的现金净额”；前者大于后者的，按两者差额列报为“支付的其他与投资活动有关的现金”。